【裁判字號】    90,易,1229
【裁判日期】    900928
【裁判案由】    傷害等
【裁判全文】
臺灣彰化地方法院刑事判決                          九十年度易字第一二二九號
    公  訴  人  臺灣彰化地方法院檢察署檢察官
    被      告  丙○○
右列被告因傷害等案件，經檢察官提起公訴（九十年度偵字第一二六七號），本院判
決如左：
    主  文
丙○○損壞他人文書、建築物、礦坑、船艦以外之他人之物，足以生損害於他人，處
有期徒刑月，如易科罰金，以佰元折算壹日。又傷害人之身體，處拘役肆拾日，
如易科罰金，以佰元折算壹日。
    事  實
一、丙○○於民國八十九年九月十八日十六時許，前往彰化縣溪湖鎮○○里○○路○
    段二九七號甲○○、乙○○所經營之「陸戰隊服飾店」，向甲○○索取剩餘之工
    程款，為甲○○所拒，竟基於毀損之故意，將其攜帶之橘紅色油漆，往該店展售
    之衣服、褲子等服飾潑灑，使衣服、褲子等服飾因沾上橘紅色油漆而損壞，足以
    生損害於甲○○、乙○○。嗣因乙○○上前阻止，與之發生拉扯，竟另起傷害之
    犯意，手持行動電話機毆打乙○○之背部，致乙○○受有上背部瘀傷九×三公分
    及右上背部瘀傷六×二公分之傷害。
二、案經甲○○、乙○○訴由彰化縣警察局溪湖分局報請台灣彰化地方法院檢察署檢
    察官偵查起訴。
    理  由
一、被告否認有毀損及傷害之犯行，辯稱油漆係因拉扯而潑灑在地上，乙○○可能係
    因拉扯而受傷云云。惟查右揭事實，業據告訴人甲○○、乙○○於警、偵訊中指
    訴甚詳，並經證人謝淑芬於警、偵訊中結證屬實，且被告於偵訊中亦供稱：「我
    跟他們（指告訴人等）拿貨款（應係工程款之誤），說不攏，我才回車上拿油漆
    潑．．．。」等語明確，復有驗傷診斷書一紙及現場照片八張附偵查卷可稽。是
    被告所辯，顯係卸責之詞，不足採信。罪證明確，被告犯行堪以認定。
二、核被告所為，係犯刑法第三百五十四條之毀損罪及同法第二百七十七條第一項之
    傷害罪。其所犯二罪，犯意各別，行為互異，應分論併罰。爰審酌被告尚無前科
    ，及其犯罪之動機、目的、手段、所生之危害並犯罪後之態度等一切情狀，所犯
    二罪，各量處如主文所示之刑，並諭知易科罰金折算之標準。
據上論斷，應依刑事訴訟法第二百九十九條第一項前段，刑法第二條第一項前段、第
三百五十四條、第二百七十七條第一項、第四十一條第一項、第五十一條第十款，罰
金罰鍰提高標準條例第一條前段、第二條前段，判決如主文。
中      華      民      國    九十      年      九      月    二十八    日
                                臺灣彰化地方法院刑事第三庭
                                    法      官  廖  國  佑
右正本證明與原本無異。
如不服本判決，應於判決送達後十日內向本院提出上訴狀( 須附繕本 )。
告訴人或被害人對於判決如有不服具備理由請求檢察官上訴者，其上訴期間之計算係
以檢察官收受判決正本之日期為準。
                                    法院書記官  王  宣  雄
中      華      民      國    九十      年      十      月      三      日
刑法第二百七十七條
傷害人之身體或健康者，處三年以下有期徒刑，拘役或一千元以下罰金。
犯前項之罪，因而致人於死者，處無期徒刑或七年以上有期徒刑，致重傷者，處三年
以上，十年以下有期徒刑。
刑法第三百五十四條
毀棄、損壞前二條以外之他人之物或致令不堪用，足以生損害於公眾或他人者，處二
年以下有期徒刑、拘役或五百元以下罰金。


司法院資訊處製作；財團法人民間司法改革基金會備份。
